---
title: "CABA Vecinal"
description: |
  La Ciudad Autónoma de Buenos Aires en 15 minutos
site: distill::distill_website
---

```{r librerias, include=FALSE}
options(scipen = 999)

knitr::opts_chunk$set(echo = TRUE)

library(bootstrap)
library(bslib)
library(data.table)
library(dplyr)
library(DT)
library(geofacet)
library(ggmap)
library(ggplot2)
library(googlesheets4)
library(installr)
library(janitor)
library(knitr)
library(leaflet)
library(leaflet.extras)
library(lubridate)
library(lwgeom)
library(maptools)
library(openxlsx)
library(osmdata)
library(osrm)
library(plotly)
library(purrr)
library(RColorBrewer)
library(readxl)
library(readr)
library(rgdal)
library(rgeos)
library(rmarkdown)
library(rsconnect)
library(scales)
library(sf)
#library(shiny)
#library(shinydashboard)
#library(shinyjs)
library(sodium)
library(sp)
library(stringr)
library(tidygeocoder)
library(tidyr)
library(tidyverse)
library(viridis)
library(viridisLite)
library(vroom)
library(writexl)
```


<h3>
  LA PREGUNTA </br>
  <small class="text-muted"> |  Origen de la investigación </small>
</h3>

La ya conocida teoría de las "Ciudades de 15 minutos", término acuñado por Carlos Moreno [(2016)](https://www.latribune.fr/regions/smart-cities/la-tribune-de-carlos-moreno/la-ville-du-quart-d-heure-pour-un-nouveau-chrono-urbanisme-604358.html), cuenta ya con 7 años de "popularidad", en los que ha generado un intenso debate con partidarios y detractores apasionados.

Si bien la teoría y los conceptos que presenta no son nuevos, ya que han profundamente trabajados previamente por Clarence Perry [(1929)](https://www.taylorfrancis.com/chapters/edit/10.4324/9780429261732-66/neighborhood-unit-clarence-perry), Jane Jacobs [(1961)](https://books.google.com.ar/books/about/Muerte_y_vida_de_las_grandes_ciudades.html?id=fWQeEAAAQBAJ&source=kp_book_description&redir_esc=y), Carmen Belloni [(1984)](https://pascal-francis.inist.fr/vibad/index.php?action=getRecordDetail&idt=6512313),y Sandra Bonfiglioli [(1997)](https://journals.sagepub.com/doi/10.1177/102425899700300405), entre otros; la temática ha recobrado relevancia en el contexto actual luego del gran impacto que ha tenido la pandemia por COVID 19.

Por esa razón, este estudio se propone analizar los datos disponibles de la Ciudad Autónoma de Buenos Aires para evaluar en qué medida puede esta ser considerada una "ciudad de 15 minutos", una ciudad "Vecinal".

(Pequeña aclaración: me embarqué muy contenta en esta empresa y con medio tp ya desarrollado encontré este [hermoso trabajo](https://buenosaires.gob.ar/publicaciones-de-informacion-territorial/indice-de-cobertura-de-las-necesidades-de-la-vida) que básicamente hace lo que yo quería, pero mil veces mejor, así que lo tomé como referencia en algunos puntos, pero me propuse de todas maneras seguir construyendo mi propio camino)

<h3>
  INICIO </br>
  <small class="text-muted"> |  Metodología de investigación </small>
</h3>

Para llevar esto a cabo, conformé una muestra territorial, tomando un punto aleatorio dentro de cada barrio de la Ciudad de Buenos Aires.
A partir de estos puntos, construí una isocrona definida a 15minutos a pie y tomé esas porciones del territorio como las áreas a estudiar.

```{r barrios_puntos, warning=FALSE, include=FALSE}
barrios <- st_read("https://cdn.buenosaires.gob.ar/datosabiertos/datasets/ministerio-de-educacion/barrios/barrios.geojson") %>% 
  mutate(AREAKM2 = round((AREA/1000000),2)) %>% 
  st_transform(4326)

centroides = st_centroid(barrios) %>% 
             st_transform(4326)

puntos_aleatorios <- rowwise(barrios) %>%
  mutate(punto_aleatorio = st_sample(geometry, 1, type = "random")) %>% 
  st_drop_geometry(geometry) %>% 
  st_as_sf()
```

```{r construccion_isocronas, warning=FALSE, include=FALSE}
#ESTA SECCIÓN VOY A EJECUTARLA UNA SOLA VEZ Y GUARDO EL OBJETO PORQUE TARDA MUCHO:
# itero en cada punto para hacer las isocronas
#lista_isocronas <- lapply(puntos_aleatorios$punto_aleatorio, function(point) {
#  osrmIsochrone(loc = st_coordinates(point),
#                breaks = seq(from = 0, to = 15, by = 15),
#                res = 40,
#                osrm.profile = "foot")
#})

# Combino las isocronas
#isocronas_bind <- do.call(rbind, lista_isocronas)

#st_write(isocronas_bind, "data/isocronas_aleatorios.geojson")

#Ahora simplemente llamo la base que armé y le uno los nombres por orden de las observaciones
isocronas_barrios = st_read("data/isocronas_aleatorios.geojson") %>% 
                    st_transform(4326) %>% 
                    cbind(st_drop_geometry(centroides)) %>% 
                    st_make_valid()

#Hago una base simplificada para relacionar con los puntos
isocronas_inter = isocronas_barrios %>% 
                          select(BARRIO)
```

<h3>
  ISOCRONAS </br>
  <small class="text-muted"> |  Visualización </small>
</h3>

Resultado de las isocronas en relación con los puntos y el perímetro de cada barrio:

```{r mapa_isocronas, echo=FALSE, warning=FALSE}

leaflet(st_zm(barrios) %>% st_transform(4326)) %>%
  addTiles() %>%
  addProviderTiles(providers$CartoDB.Positron, group = "OSM",
                   options = providerTileOptions(minzoom = 1, maxzoom = 15)) %>%
  addProviderTiles(providers$Esri.WorldImagery, group = "Satelite") %>%
  addLayersControl(
    baseGroups = c("OSM","Satelite"), 
    overlayGroups = c("Barrios CABA","Puntos Aleatorios","Isocrona"))%>% 
  
  addPolygons(data= barrios,
              color = "black",
              weight = 0.4,
              opacity = 0.7,
              fillColor = "white",
              fillOpacity = 0.5,
              popup = ~paste("<strong> BARRIO: </strong>", BARRIO,"<br> <strong> ÁREA: </strong>", AREAKM2, "km2"),
              group = "Barrios CABA") %>% 
  
    addCircleMarkers(data=puntos_aleatorios,
              fillColor = "green",
              weight = 0.5,
              color = "green",
              fillOpacity = 0.5,
              radius = 2,
              popup = ~paste("<strong> BARRIO: </strong>", BARRIO),
              group = "Puntos Aleatorios")  %>% 

  addPolygons(data= isocronas_barrios,
              color = "darkgreen",
              weight = 0.4,
              opacity = 0.7,
              fillColor = "darkgreen",
              fillOpacity = 0.5,
              popup = ~paste("<strong> BARRIO: </strong>", BARRIO),
              group = "Isocrona")

```
Si bien en un planteo inicial había tomdo como origen de las isocronas los centroides de los barrios, posteriormente modifiqué esto para que la muestra pudiese representar las condiciones en las periferias y superposiciones entre geometrías, ya que son también condiciones reales que se dan dentro de la ciudad, y deben ser contempladas.

<h3>
  Necesidades Cotidianas </br>
  <small class="text-muted"> |  Ejes y Variables </small>
</h3>

Con el territorio definido, comencé la busqueda de bases de datos geográficos disponibles y/o construibles para representar los distintos ejes y variables con los que se pueden representar las necesidades cotidianas que requieren esta proximidad.

```{r cuadro_bases_de_datos,echo = FALSE, warning=FALSE}
gs4_deauth() # Eliminar auth interactivo (link publico)
variables = read_sheet("https://docs.google.com/spreadsheets/d/15K_hQPI8NeN-vGZoND9f9yWvzg82VgPx-S1nffsJ3LQ/edit#gid=0")

datatable(variables, style = 'bootstrap', class = 'cell-border stripe', 
          options = list(
      width = "150%",
      searching = FALSE,
      rownames = FALSE,
      pageLength = -1,
      bPaginate = FALSE,
      dom = 'btp',
      language = list(zeroRecords = "No existen datos para los requerimientos seleccionados"),
      autoWidth = TRUE))

```

```{r, echo = FALSE, warning = FALSE, include=FALSE}
conteo_interno = function(db, nombre_variable){
  db %>% 
  st_transform(4326) %>% 
  st_intersection(isocronas_inter) %>%
  group_by(BARRIO) %>%
  summarise(!!nombre_variable := n())
}

#DEFINO LA BBOX DE CABA PARA LIMITAR BUSQUEDAS EN OSM
bbox_caba <- getbb("Ciudad Autónoma de Buenos Aires, Argentina")

#DEFINO UNA FUNCION PARA HACER BUSQUEDAS E OSM

buscar_osm <- function(nombre_objeto, clave) {
  opq_objeto <- opq(bbox_caba)
  opq_objeto <- add_osm_feature(opq_objeto, key = clave)
  opq_objeto <- osmdata_sf(opq_objeto)
  
  assign(nombre_objeto, opq_objeto, envir = .GlobalEnv)
}
```

# SEGURIDAD
```{r, echo = FALSE, warning = FALSE, include=FALSE}
#TOMO CADA BASE DE DATOS, LA INTERSECTO Y HAGO EL CONTEO:

se_comisarias = st_read("https://cdn.buenosaires.gob.ar/datosabiertos/datasets/ministerio-de-justicia-y-seguridad/comisarias-policia-ciudad/comisarias-policia-de-la-ciudad.geojson") %>% 
  select(nombre, nom_2,tipo) %>% 
  conteo_interno("n_se_comisarias")
  
  
se_bomberos = read.csv("https://cdn.buenosaires.gob.ar/datosabiertos/datasets/ministerio-de-justicia-y-seguridad/cuarteles-destacamentos-bomberos/cuarteles-y-destacamentos-de-bomberos-de-policia-federal-argentina.csv",
                    stringsAsFactors = T) %>% 
  select(long,lat,dcia,gestion) %>% 
  st_as_sf(coords = c("long", "lat"), crs = 4326) %>% 
  conteo_interno("n_se_bomberos")

```


# SALUD
```{r, echo = FALSE, warning = FALSE, include=FALSE}
s_ufebriles = st_read("https://cdn.buenosaires.gob.ar/datosabiertos/datasets/ministerio-de-salud/ufus/ubicacion-ufus.geojson")  %>% 
  conteo_interno("n_s_ufebriles")

s_cimujer = read.xlsx("https://cdn.buenosaires.gob.ar/datosabiertos/datasets/ministerio-de-desarrollo-humano-y-habitat/centros-integrales-mujer/centros-integrales-de-la-mujer.xlsx") %>% 
  filter(!is.na(lat)) %>% 
  st_as_sf(coords = c("long", "lat"), crs = 4326) %>% 
  conteo_interno("n_s_cimujer")

s_hospitales = st_read("https://cdn.buenosaires.gob.ar/datosabiertos/datasets/ministerio-de-salud/hospitales/hospitales.geojson")  %>% 
  conteo_interno("n_s_hospitales")

s_cdinfantil = st_read("https://cdn.buenosaires.gob.ar/datosabiertos/datasets/ministerio-de-desarrollo-humano-y-habitat/centros-desarrollo-infantil/centros-de-desarrollo-infantil.geojson")  %>% 
  conteo_interno("n_s_cdinfantil")

s_farmacias = read.xlsx("https://cdn.buenosaires.gob.ar/datosabiertos/datasets/ministerio-de-salud/farmacias/farmacias.xlsx") %>% 
  filter(!is.na(lat)) %>% 
  st_as_sf(coords = c("long", "lat"), crs = 4326) %>% 
  conteo_interno("n_s_farmacias")

s_privados = read.xlsx("https://cdn.buenosaires.gob.ar/datosabiertos/datasets/ministerio-de-salud/centros-salud-privados/centros-de-salud-privados.xlsx") %>% 
  filter(!is.na(lat)) %>% 
  st_as_sf(coords = c("long", "lat"), crs = 4326) %>% 
  conteo_interno("n_s_privados")

s_vinfantil = st_read("https://cdn.buenosaires.gob.ar/datosabiertos/datasets/ministerio-de-salud/vacunatorios-infantiles/vacunatorios_infantiles_WGS84.geojson")  %>% 
  conteo_interno("n_s_vinfantil")

s_cesac = st_read("https://cdn.buenosaires.gob.ar/datosabiertos/datasets/ministerio-de-salud/centros-salud-accion-comunitaria-cesac/centros_de_salud_nivel_1_BADATA_WGS84.geojson")  %>% 
  conteo_interno("n_s_cesac")

s_vmayores = st_read("https://cdn.buenosaires.gob.ar/datosabiertos/datasets/ministerio-de-salud/vacunatorios-adultos-mayores/vacunatorios-adultos-mayores.geojson")  %>% 
  conteo_interno("n_s_vmayores")

s_barriales = st_read("https://cdn.buenosaires.gob.ar/datosabiertos/datasets/ministerio-de-salud/centros-medicos-barriales/centros-medicos-barriales.geojson")  %>% 
  conteo_interno("n_s_barriales") %>% 
  mutate(BARRIO = toupper(BARRIO))

s_geriatricos = st_read("https://cdn.buenosaires.gob.ar/datosabiertos/datasets/ministerio-de-justicia-y-seguridad/geriatricos/geriatricos.geojson")  %>% 
  conteo_interno("n_s_geriatricos")

s_esaludables = st_read("https://cdn.buenosaires.gob.ar/datosabiertos/datasets/vicejefatura-de-gobierno/estaciones-saludables/estaciones-saludables.geojson")  %>% 
  conteo_interno("n_s_esaludables")

s_veterinarias = read.xlsx("https://cdn.buenosaires.gob.ar/datosabiertos/datasets/agencia-de-proteccion-ambiental/centros-atencion-veterinaria/centros-de-atencion-veterinaria.xlsx") %>% 
  filter(!is.na(lat)) %>% 
  st_as_sf(coords = c("long", "lat"), crs = 4326) %>% 
  conteo_interno("n_s_veterinarias")

```

# CULTURA Y RECREACION
```{r, echo = FALSE, warning = FALSE, include=FALSE}
r_culturales = st_read("https://cdn.buenosaires.gob.ar/datosabiertos/datasets/ministerio-de-cultura/espacios-culturales/espacios-culturales.geojson")  %>% conteo_interno("n_r_culturales")

r_jugotecas = st_read("https://cdn.buenosaires.gob.ar/datosabiertos/datasets/ministerio-de-desarrollo-humano-y-habitat/juegotecas-barriales/juegotecas-barriales.geojson") %>% 
  conteo_interno("n_r_jugotecas")

r_monumentos = read.xlsx("https://cdn.buenosaires.gob.ar/datosabiertos/datasets/ministerio-de-espacio-publico-e-higiene-urbana/monumentos/monumentos.xlsx") %>% 
  filter(!is.na(LATITUD)) %>% 
  st_as_sf(coords = c("LONGITUD", "LATITUD"), crs = 4326) %>% 
  conteo_interno("n_r_monumentos") %>% 
  filter(!is.na(BARRIO))

r_estadios = read.xlsx("https://cdn.buenosaires.gob.ar/datosabiertos/datasets/vicejefatura-de-gobierno/estadios/estadios.xlsx") %>% 
  st_as_sf(coords = c("long", "lat"), crs = 4326) %>% 
  conteo_interno("n_r_estadios") 

r_peatonal = st_read("https://cdn.buenosaires.gob.ar/datosabiertos/datasets/ministerio-de-desarrollo-humano-y-habitat/juegotecas-barriales/juegotecas-barriales.geojson") %>% 
  conteo_interno("n_r_peatonal")

r_gastronomicos = st_read("https://cdn.buenosaires.gob.ar/datosabiertos/datasets/ente-de-turismo/oferta-establecimientos-gastronomicos/oferta-gastronomica.geojson") %>% 
  conteo_interno("n_r_gastronomicos")

r_jubilados = read.xlsx("https://cdn.buenosaires.gob.ar/datosabiertos/datasets/ministerio-de-desarrollo-humano-y-habitat/centros-jubilados/centros-de-jubilados-reempadronados.xlsx") %>% 
  filter(!is.na(lat)) %>% 
  st_as_sf(coords = c("long", "lat"), crs = 4326) %>% 
  conteo_interno("n_r_jubilados") 

#TRABAJO SOBRE LA BASE DE DATOS DE LOCALES BAILABLES PARA ASIGNAR GEOMETRIA EN BASE A LAS DIRECCIONES DISPONIBLES:

#r_bailables = read.xlsx("https://cdn.buenosaires.gob.ar/datosabiertos/datasets/agencia-gubernamental-de-control/locales-bailables/locales_bailables.xlsx")%>% 
  #clean_names() %>% 
  #mutate(direccion = paste0(domicilio," ",no, ", Ciudad de Buenos Aires, Argentina")) %>% 
  #filter(!grepl("VENCI|SUSP|BAJA|DENE", estado)) %>% 
  #filter(!is.na(estado)) 

#evito problemas por cortes en la busqueda y después guardo el archivo y desactivo esta parte del código porque se demora mucho
#Sys.sleep(1)

#r_bailables = r_bailables %>%
  #geocode(address = direccion, method = "osm")

#r_bailables = r_bailables %>%
  #filter(!is.na(lat)) %>% 
  #st_as_sf(coords = c("long", "lat"), crs = 4326) %>% 
  #st_write("data/r_bailables.geojson")

r_bailables =  st_read("data/r_bailables.geojson") %>% 
  conteo_interno("n_r_bailables") 
```

#DEPORTES

```{r, include=FALSE}
d_skate = read.csv("https://cdn.buenosaires.gob.ar/datosabiertos/datasets/vicejefatura-de-gobierno/pistas-skate/pistas-de-skate.csv",
                    stringsAsFactors = T) %>% 
  st_as_sf(coords = c("long", "lat"), crs = 4326) %>% 
  conteo_interno("n_d_skate")

d_polideportivos = st_read("https://cdn.buenosaires.gob.ar/datosabiertos/datasets/vicejefatura-de-gobierno/polideportivos/polideportivos.geojson")  %>% 
  conteo_interno("n_d_polideportivos")

d_clubes = st_read("https://cdn.buenosaires.gob.ar/datosabiertos/datasets/vicejefatura-de-gobierno/clubes/clubes.geojson") %>% 
  conteo_interno("n_d_clubes")
```


#EDUCACION
```{r, echo = FALSE, warning = FALSE, include=FALSE }
e_jardinesc = st_read("https://cdn.buenosaires.gob.ar/datosabiertos/datasets/ministerio-de-desarrollo-humano-y-habitat/jardines-comunitarios/jardin_comunitario.geojson") %>% 
  conteo_interno("n_e_jardinesc")

e_primerainfancia = st_read("https://cdn.buenosaires.gob.ar/datosabiertos/datasets/ministerio-de-desarrollo-humano-y-habitat/centros-primera-infancia/centros-de-primera-infancia.geojson") %>% 
  conteo_interno("n_e_primerainfancia")

e_desarrolloi = st_read("https://cdn.buenosaires.gob.ar/datosabiertos/datasets/ministerio-de-desarrollo-humano-y-habitat/centros-desarrollo-infantil/centros-de-desarrollo-infantil.geojson") %>% 
  conteo_interno("n_e_desarrolloi")

e_educativos = st_read("https://cdn.buenosaires.gob.ar/datosabiertos/datasets/ministerio-de-educacion/establecimientos-educativos/establecimientos_educativos_WGS84.geojson") %>% 
  conteo_interno("n_e_educativos")

e_universidades = read.xlsx("https://cdn.buenosaires.gob.ar/datosabiertos/datasets/ministerio-de-educacion/universidades/universidades.xlsx") %>% 
  filter(!is.na(lat)) %>% 
  st_as_sf(coords = c("long", "lat"), crs = 4326) %>% 
  conteo_interno("n_e_universidades") 

e_bibliotecas = read.xlsx("https://cdn.buenosaires.gob.ar/datosabiertos/datasets/ministerio-de-cultura/bibliotecas/bibliotecas.xlsx") %>% 
  filter(!is.na(lat)) %>% 
  st_as_sf(coords = c("long", "lat"), crs = 4326) %>% 
  conteo_interno("n_e_bibliotecas") 

```

#TRAMITES
```{r, echo = FALSE, warning = FALSE, include=FALSE }
#OBTENGO LOS PUNTOS DE ATENCION CIUDADANA BUSCANDO LAS DIRECCIONES QUE FIGURAN EN LA BASE DE DATOS:

#t_puntos = read.xlsx("https://cdn.buenosaires.gob.ar/datosabiertos/datasets/ministerio-de-gobierno/puntos-atencion/puntos-de-atencion.xlsx") %>% 
#  mutate(direccion = paste0(calle_nombre," ",calle_altura, ", Ciudad de Buenos Aires, Argentina"))

#evito problemas por cortes en la busqueda y después guardo el archivo y desactivo esta parte del código porque se demora mucho
#Sys.sleep(1)

#t_puntos = t_puntos %>%
#  geocode(address = direccion, method = "osm")

#st_write(t_puntos, "data/t_puntos.geojson")

t_puntos = st_read("data/t_puntos.geojson") %>% 
  filter(!is.na(lat)) %>% 
  st_drop_geometry(geometry) %>% 
  st_as_sf(coords = c("long", "lat"), crs = 4326) %>% 
  conteo_interno("n_t_puntos")


t_vtv = read.xlsx("https://cdn.buenosaires.gob.ar/datosabiertos/datasets/transporte-y-obras-publicas/verificacion-tecnica-vehicular-vtv/verificacion-tecnica-vehicular.xlsx") %>% 
  filter(!is.na(lat)) %>% 
  st_as_sf(coords = c("long", "lat"), crs = 4326) %>% 
  conteo_interno("n_t_vtv")

t_cajeros = read.xlsx("https://cdn.buenosaires.gob.ar/datosabiertos/datasets/secretaria-de-desarrollo-urbano/cajeros-automaticos/cajeros-automaticos.xlsx") %>% 
  filter(!is.na(lat)) %>% 
  st_as_sf(coords = c("long", "lat"), crs = 4326) %>% 
  select(id)

t_bancos = read.xlsx("https://cdn.buenosaires.gob.ar/datosabiertos/datasets/ministerio-de-economia-y-finanzas/bancos/bancos.xlsx") %>% 
  filter(!is.na(lat)) %>% 
  st_as_sf(coords = c("long", "lat"), crs = 4326) %>% 
  select(id)

t_bancosyc = rbind(t_bancos,t_cajeros) %>% 
  mutate(geos = as.character(geometry)) %>% 
  filter(!duplicated(geos)) %>% 
  conteo_interno("n_t_bancosyc")

rm(t_bancos,t_cajeros)
```

#AUTOABASTECIMIENTO
```{r, echo = FALSE, warning = FALSE, include=FALSE }
#HAGO UNA BUQUEDA DE LOS COMERCIOS CON OSM, GUARDO LA NUEVA BASE Y EDSHABILITO EL PROCESO PARA NO REPETIRLO:

#buscar_osm("a_comercio", "shop")

#a_comercio_pt = a_comercio$osm_points %>% 
#  select(name)

#a_comercio_mpol = a_comercio$osm_multipolygons %>% 
#  select(name) %>% 
#  st_centroid() %>% 
#  st_transform(4326)

#a_comercio_pol = a_comercio$osm_polygons %>% 
#  select(name)%>% 
#  st_centroid() %>% 
#  st_transform(4326)

#a_comercio = rbind(a_comercio_pt,a_comercio_pol,a_comercio_mpol) %>% 
#  conteo_interno("n_a_comercio")

#st_write(a_comercio, "data/a_comercio.geojson")

a_comercio = st_read("data/a_comercio.geojson")

a_ferias = st_read("https://cdn.buenosaires.gob.ar/datosabiertos/datasets/ministerio-de-espacio-publico-e-higiene-urbana/ferias-mercados/ferias-itinerantes-de-abastecimiento-barrial.geojson") %>% 
  conteo_interno("n_a_ferias")

#CONSTRUYO LA BASE DE FLORERIAS CON LAS DIRECCIONES:

#a_florerias = read.xlsx("https://cdn.buenosaires.gob.ar/datosabiertos/datasets/atencion-ciudadana/puestos-de-flores/puestos-flores.xlsx") %>% 
#  mutate(direccion = paste0(Calle, " ", Altura, ", Ciudad de Buenos Aires, Argentina"))

#evito problemas por cortes en la busqueda y después guardo el archivo y desactivo esta parte del código porque se demora mucho
#Sys.sleep(1)

#a_florerias = a_florerias %>%
#  geocode(address = direccion, method = "osm")

#a_florerias = a_florerias %>% 
#  filter(!is.na(lat)) %>% 
#  st_as_sf(coords = c("long", "lat"), crs = 4326) %>% 
#  conteo_interno("n_a_florerias")

#st_write(a_florerias, "data/a_florerias.geojson")

a_florerias = st_read("data/a_florerias.geojson")

a_eess = read.xlsx("https://cdn.buenosaires.gob.ar/datosabiertos/datasets/ministerio-de-educacion/estaciones-servicio/estaciones_servicio_caba.xlsx") %>% 
  filter(!is.na(lat)) %>% 
  st_as_sf(coords = c("long", "lat"), crs = 4326) %>% 
  conteo_interno("n_a_eess")

```

#TRANSPORTE

```{r, echo = FALSE, warning = FALSE, include=FALSE }
tp_colectivos = st_read("https://cdn.buenosaires.gob.ar/datosabiertos/datasets/transporte-y-obras-publicas/colectivos-paradas/paradas-de-colectivo.geojson") %>% 
  conteo_interno("n_tp_colectivos")

tp_bicis = st_read("https://cdn.buenosaires.gob.ar/datosabiertos/datasets/transporte-y-obras-publicas/estaciones-bicicletas-publicas/nuevas-estaciones-bicicletas-publicas.geojson") %>% 
  conteo_interno("n_tp_bicis")

tp_subte = st_read("https://cdn.buenosaires.gob.ar/datosabiertos/datasets/sbase/subte-estaciones/estaciones-de-subte.geojson") %>% 
  conteo_interno("n_tp_subte")

tp_ffcc = st_read("https://cdn.buenosaires.gob.ar/datosabiertos/datasets/transporte-y-obras-publicas/estaciones-ferrocarril/estaciones-de-ferrocarril.geojson") %>% 
  conteo_interno("n_tp_ffcc")

tp_garagec = st_read("https://cdn.buenosaires.gob.ar/datosabiertos/datasets/transporte-y-obras-publicas/garajes-comerciales/garajes-comerciales.geojson") %>% 
  conteo_interno("n_tp_garagec")

tp_garagem = read.xlsx("https://cdn.buenosaires.gob.ar/datosabiertos/datasets/transporte-y-obras-publicas/estacionamientos-motos/estacionamientos-de-motos-publico.xlsx") %>% 
  filter(!is.na(lat)) %>% 
  st_as_sf(coords = c("long", "lat"), crs = 4326) %>% 
  conteo_interno("n_tp_garagem")

```

#MEDIO AMBIENTE
```{r, include=FALSE}
#mb_arbolado = st_read("https://cdn.buenosaires.gob.ar/datosabiertos/datasets/atencion-ciudadana/arbolado-publico-lineal/arbolado-publico-lineal-2017-2018.geojson") %>% 
#  conteo_interno("n_tp_arbolado")

mb_eevv = st_read("https://cdn.buenosaires.gob.ar/datosabiertos/datasets/secretaria-de-desarrollo-urbano/espacios-verdes/espacio_verde_publico.geojson") %>% 
  st_make_valid() %>% 
  st_centroid() %>% 
  #hacer una ponderacion por tipo de espacio verde
  mutate(clasificac = as.factor(clasificac)) %>% 
  conteo_interno("n_mb_eevv")
```


#UNIFICADO
```{r, include=FALSE}
#PARA ELIMINAR OBJETOS DE MI ENTORNO QUE NO USÉ AL FINAL
#rm(a_rcivil)

#LLAMO TODAS LAS BASES DE DATOS Y LAS FILTRO SEGUN SI SON DE LAS CATEGORIAS DE ANALISIS
bases_de_datos <- ls() %>%
  grep("^a_|^d_|^e_|^r_|^s_|^se_|^t_", ., value = TRUE) %>%
  lapply(get)

# ARMO UNA BASE UNIFICADA HACIENDO LEFT_JOINS ITERATIVOS CON AS BD
isocronas_datos <- bases_de_datos %>% 
  reduce(function(df1, df2) {
    left_join(df1, df2 %>% st_drop_geometry(), by = "BARRIO") %>%
      replace(is.na(.), 0)
  }, .init = isocronas_barrios)
```


#PONDERACIONES
Si bien la rigurosidad metodologia de estas ponderaciones es practicamente inexistente debido a que no tiene un respaldo teorico, sino que se basa en mi subjetividad, la idea es plantear al menos algun tipo de diferencia en el peso de cada subitem de los indices para reconocer que no deberían ser iguales; y dejar asentada una forma de calcularlo.



#MAPA con puntos

leaflet(st_zm(barrios) %>% st_transform(4326)) %>%
  addTiles() %>%
  addProviderTiles(providers$CartoDB.Positron, group = "OSM",
                   options = providerTileOptions(minzoom = 1, maxzoom = 15)) %>%
  addProviderTiles(providers$Esri.WorldImagery, group = "Satelite") %>%
  addLayersControl(
    baseGroups = c("OSM","Satelite"), 
    overlayGroups = c("Barrios CABA", "Comisarias", "Isocronaa"))%>% 
  
  addPolygons(data= barrios,
              color = "black",
              weight = 0.4,
              opacity = 0.7,
              fillColor = "white",
              fillOpacity = 0.5,
              popup = ~paste("<strong> BARRIO: </strong>", BARRIO,"<br> <strong> ÁREA: </strong>", AREAKM2, "km2"),
              group = "Barrios CABA") %>% 
  
  addCircleMarkers(data=comisarias_dentro,
              fillColor = "purple",
              weight = 0.5,
              color = "purple",
              fillOpacity = 0.5,
              radius = 2,
              #popup = ~paste("<strong> BARRIO: </strong>", BARRIO),
              group = "Comisarias")%>% 

  addPolygons(data= isocronas_barrios,
              color = "darkgreen",
              weight = 0.4,
              opacity = 0.7,
              fillColor = "darkgreen",
              fillOpacity = 0.5,
              popup = ~paste("<strong> BARRIO: </strong>", BARRIO),
              group = "Isocronas")



