---
title: "CABA Vecinal"
description: |
  La Ciudad Autónoma de Buenos Aires en 15 minutos
output_dir: "docs"
site: distill::distill_website
---


```{r librerias, include=FALSE}

options(scipen = 999)

library(bootstrap)
library(bslib)
library(data.table)
library(dplyr)
library(DT)
library(geofacet)
library(ggmap)
library(ggplot2)
library(googlesheets4)
library(installr)
library(janitor)
library(knitr)
library(leaflet)
library(leaflet.extras)
library(lubridate)
library(lwgeom)
library(maptools)
library(openxlsx)
library(osmdata)
library(osrm)
library(plotly)
library(purrr)
library(RColorBrewer)
library(readxl)
library(readr)
library(rgdal)
library(rgeos)
library(rmarkdown)
library(rsconnect)
library(scales)
library(sf)
#library(shiny)
#library(shinydashboard)
#library(shinyjs)
library(sodium)
library(sp)
library(stringr)
library(tidygeocoder)
library(tidyr)
library(tidyverse)
library(viridis)
library(viridisLite)
library(vroom)
library(writexl)

#In RStudio, you can render your site locally (knit + preview all .Rmd files in one fell swoop). Se puede escribir en la consola: rmarkdown::render_site()  SIEMPRE HACER ESTO PARA IMPACTAR LOS CAMBIOS EN EL SITIO!

```

```{r, include=FALSE}
knitr::opts_chunk$set(
  comment =FALSE,
  #fig.width = 6, fig.height = 6, 
  message=FALSE, warning=FALSE
)
```


La ya conocida teoría de las "Ciudades de 15 minutos", término acuñado por Carlos Moreno [(2016)](https://www.latribune.fr/regions/smart-cities/la-tribune-de-carlos-moreno/la-ville-du-quart-d-heure-pour-un-nouveau-chrono-urbanisme-604358.html), cuenta ya con 7 años de "popularidad", en los que ha generado un intenso debate con partidarios y detractores apasionados.

Si bien la teoría y los conceptos que presenta no son nuevos, ya que han profundamente trabajados previamente por Clarence Perry [(1929)](https://www.taylorfrancis.com/chapters/edit/10.4324/9780429261732-66/neighborhood-unit-clarence-perry), Jane Jacobs [(1961)](https://books.google.com.ar/books/about/Muerte_y_vida_de_las_grandes_ciudades.html?id=fWQeEAAAQBAJ&source=kp_book_description&redir_esc=y), Carmen Belloni [(1984)](https://pascal-francis.inist.fr/vibad/index.php?action=getRecordDetail&idt=6512313),y Sandra Bonfiglioli [(1997)](https://journals.sagepub.com/doi/10.1177/102425899700300405), entre otros; la temática ha recobrado relevancia en el contexto actual luego del gran impacto que ha tenido la pandemia por COVID 19.

Por esa razón, este estudio se propone analizar los datos disponibles de la Ciudad Autónoma de Buenos Aires para evaluar en qué medida puede esta ser considerada una "ciudad de 15 minutos", una ciudad "Vecinal".


<h2>
  PRIMER PASO </br>
  <small class="text-muted"> |  Metodología de investigación </small>
</h2>

Para llevar esto a cabo, conformé una muestra territorial, tomando un punto aleatorio dentro de cada barrio de la Ciudad de Buenos Aires.
A partir de estos puntos, construí una isocrona definida a 15minutos a pie y tomé esas porciones del territorio como las áreas a estudiar.

<details><summary> Código </summary> 
```{r barrios}
barrios <- st_read("https://cdn.buenosaires.gob.ar/datosabiertos/datasets/ministerio-de-educacion/barrios/barrios.geojson") %>% 
  mutate(AREAKM2 = round((AREA/1000000),2)) %>% 
  st_transform(4326)%>%
  arrange(BARRIO)

mb_eevv = st_read("https://cdn.buenosaires.gob.ar/datosabiertos/datasets/secretaria-de-desarrollo-urbano/espacios-verdes/espacio_verde_publico.geojson") %>% 
  st_make_valid() 

#eevv_unido = st_union(mb_eevv)

centroides = st_centroid(barrios) %>% 
             st_transform(4326)

# RESTO LAS GEOMETRIAS DE ESPACIOS VERDES A LOS BARRIOS PARA QUE CUANDO GENERE LOS PUNTOS ALEATORIOS, NO CAIGAN AHÍ (Restar geometria2 de geometria1):

#barrios_sverde = st_difference(barrios, eevv_unido) 

#LO GUARDO Y LO LLAMO PARA NO REPETIR:

#barrios_sverde = st_read("data/barrios_sverde.geojson")

#GENERO Y GUARDO LOS PTOS ALEATORIOS PORQUE SINO CADA VEZ QUE CORRO EL CODIGO, SON NUEVOS:

#puntos_aleatoriossv <- rowwise(barrios_sverde) %>%
#  mutate(punto_aleatorio = st_sample(geometry, 1, type = "random")) %>% 
#  st_drop_geometry(geometry) %>% 
#  st_as_sf()

#st_write(puntos_aleatoriossv, "data/nuevos_puntos.geojson")

puntos_aleatorios = st_read("data/nuevos_puntos.geojson")

```
</details>

<details><summary> Código </summary> 
```{r construccion_isocronas}

#ISOCRONAS PARA PUNTOS ALEATORIOS EN BARRIOS DESCONTANDO ESPACIOS VERDES:
#ESTA SECCIÓN VOY A EJECUTARLA UNA SOLA VEZ Y GUARDO EL OBJETO PORQUE TARDA MUCHO (itero en cada punto para hacer las isocronas):

#lista_isocronassv <- lapply(puntos_aleatorio$geometry, function(point) {
#  osrmIsochrone(loc = st_coordinates(point),
#                breaks = seq(from = 0, to = 15, by = 15),
#                res = 45,
#                osrm.profile = "foot")
#})

# Combino las isocronas
#isocronas_bindsv <- do.call(rbind, lista_isocronassv)

#st_write(isocronas_bindsv, "data/isocronas.geojson")



#Ahora simplemente llamo la base que armé y le uno los nombres por orden de las observaciones
isocronas_barrios = st_read("data/isocronas.geojson") %>% 
                    st_transform(4326) %>% 
                    cbind(st_drop_geometry(centroides)) %>% 
                    st_make_valid()

#Hago una base simplificada para relacionar con los puntos
isocronas_inter = isocronas_barrios %>% 
                          select(BARRIO)
```
</details>

Resultado de las isocronas en relación con los puntos y el perímetro de cada barrio:

<details><summary> Código </summary> 
```{r mapa_isocronas}
mapa_isocronas =
leaflet(st_zm(barrios) %>% st_transform(4326)) %>%
  addTiles() %>%
  addProviderTiles(providers$CartoDB.Positron, group = "OSM",
                   options = providerTileOptions(minzoom = 1, maxzoom = 15)) %>%
  addProviderTiles(providers$Esri.WorldImagery, group = "Satelite") %>%
  addLayersControl(
    baseGroups = c("OSM","Satelite"), 
    overlayGroups = c("Barrios CABA","Puntos Aleatorios","Isocrona"))%>% 
  
  addPolygons(data= barrios,
              color = "black",
              weight = 0.4,
              opacity = 0.7,
              fillColor = "white",
              fillOpacity = 0.5,
              popup = ~paste("<strong> BARRIO: </strong>", BARRIO,"<br> <strong> ÁREA: </strong>", AREAKM2, "km2"),
              group = "Barrios CABA") %>% 
  
    addCircleMarkers(data=puntos_aleatorios,
              fillColor = "green",
              weight = 0.5,
              color = "green",
              fillOpacity = 0.5,
              radius = 2,
              popup = ~paste("<strong> BARRIO: </strong>", BARRIO),
              group = "Puntos Aleatorios")  %>% 

  addPolygons(data= isocronas_barrios,
              color = "darkgreen",
              weight = 0.4,
              opacity = 0.7,
              fillColor = "darkgreen",
              fillOpacity = 0.5,
              popup = ~paste("<strong> BARRIO: </strong>", BARRIO),
              group = "Isocrona")
```
</details>

```{r, echo=FALSE}
mapa_isocronas
```


Si bien en un planteo inicial había tomdo como origen de las isocronas los centroides de los barrios, posteriormente modifiqué esto para que la muestra pudiese representar las condiciones en las periferias y superposiciones entre geometrías, ya que son también condiciones reales que se dan dentro de la ciudad, y deben ser contempladas.

Por otro lado, para simplificar el trabajo de intersección de las bases con las isocronas, y la búsqueda de datos en osm, definí algunas funciones inicialmente:

<details><summary> Código </summary> 
```{r bbox_funciones}
#DEFINO ESTA FUNCION PARA SIMPLIFICAR EL FILTRO DE LAS VARIABLES CON LA GEOMETRIA DE LAS ISOCRONAS Y HACER EL CONTEO
conteo_interno = function(db, nombre_variable){
  db %>% 
  st_transform(4326) %>% 
  st_intersection(isocronas_inter) %>%
  group_by(BARRIO) %>%
  summarise(!!nombre_variable := n())
}

#DEFINO LA BBOX DE CABA PARA LIMITAR BUSQUEDAS EN OSM
bbox_caba <- getbb("Ciudad Autónoma de Buenos Aires, Argentina")

#DEFINO UNA FUNCION PARA HACER BUSQUEDAS E OSM
buscar_osm <- function(nombre_objeto, clave) {
  opq_objeto <- opq(bbox_caba)
  opq_objeto <- add_osm_feature(opq_objeto, key = clave)
  opq_objeto <- osmdata_sf(opq_objeto)
  
  assign(nombre_objeto, opq_objeto, envir = .GlobalEnv)
}
```
</details>


<h2>
  NECESIDADES COTIDIANAS </br>
  <small class="text-muted"> |  Ejes y Variables </small>
</h2>

Con el territorio definido, comencé la busqueda de bases de datos geográficos disponibles y/o construibles para conformar los distintos ejes y variables con los que se pueden representar las necesidades cotidianas que requieren esta proximidad.

<details><summary> Código </summary> 
```{r cuadro_bases_de_datos}
gs4_deauth() # Eliminar auth interactivo (link publico)
variables = read_sheet("https://docs.google.com/spreadsheets/d/15K_hQPI8NeN-vGZoND9f9yWvzg82VgPx-S1nffsJ3LQ/edit#gid=0")

tabla=
datatable(variables, 
          #style = 'bootstrap', 
          #class = 'cell-border stripe', 
          options = list(
            searching = FALSE,
            rownames = FALSE,
            pageLength = 10,
            dom = 't',
            scrollY = '300px',
            language = list(zeroRecords = "No existen datos para los requerimientos seleccionados"),
            autoWidth = TRUE,
            width = '110%',
      columnDefs = list(
        list(targets = 0, visible = FALSE)
          )))

```
</details>

```{r, echo=FALSE}
tabla
```

Al analizar las bases disponibles, y las que podía construir desde búsquedas con OSM, se hizo evidente que eran insuficientes y que estos datos no podrían representar la realidad que deseaba investigar.

Sin embargo, continué con el trabajo, ya que dejando una base y una metodología armada, posteriormente se podría completar/mejorar con datos nuevos que vayan apareciendo.

(Resalto este conflicto, ya que las ponderaciones sobre las variables que construyen cada eje, y a su vez el índice, se hicieron desde esta deficiencia y, por lo tanto, no tienen ninguna rigurosidad ni validez. Solo sirven a modo de ejercicio)


<h3>
  EJE Autoabastecimiento </br>
  <small class="text-muted"> |  Ejes y Variables </small>
</h3>

<details><summary> Código </summary> 
```{r autoabastecimiento}
#AUTOABASTECIMIENTO--------------------------------------------------------------

#HAGO UNA BUQUEDA DE LOS COMERCIOS CON OSM, GUARDO LA NUEVA BASE Y EDSHABILITO EL PROCESO PARA NO REPETIRLO:

#buscar_osm("a_comercio", "shop")

#a_comercio_pt = a_comercio$osm_points %>% 
#  select(name)

#a_comercio_mpol = a_comercio$osm_multipolygons %>% 
#  select(name) %>% 
#  st_centroid() %>% 
#  st_transform(4326)

#a_comercio_pol = a_comercio$osm_polygons %>% 
#  select(name)%>% 
#  st_centroid() %>% 
#  st_transform(4326)

#a_comercio = rbind(a_comercio_pt,a_comercio_pol,a_comercio_mpol) %>% 
#  conteo_interno("n_a_comercio")

#st_write(a_comercio, "data/a_comercio.geojson")

a_comercio = st_read("data/a_comercio.geojson")

a_ferias = st_read("https://cdn.buenosaires.gob.ar/datosabiertos/datasets/ministerio-de-espacio-publico-e-higiene-urbana/ferias-mercados/ferias-itinerantes-de-abastecimiento-barrial.geojson") %>% 
  conteo_interno("n_a_ferias")

a_eess = read.xlsx("https://cdn.buenosaires.gob.ar/datosabiertos/datasets/ministerio-de-educacion/estaciones-servicio/estaciones_servicio_caba.xlsx") %>% 
  filter(!is.na(lat)) %>% 
  st_as_sf(coords = c("long", "lat"), crs = 4326) %>% 
  conteo_interno("n_a_eess")

a_gastronomicos = st_read("https://cdn.buenosaires.gob.ar/datosabiertos/datasets/ente-de-turismo/oferta-establecimientos-gastronomicos/oferta-gastronomica.geojson") %>% 
  conteo_interno("n_r_gastronomicos")

```
</details>

<details><summary> Código </summary> 
```{r cultura}
# CULTURA------------------------------------------------------------------------


c_culturales = st_read("https://cdn.buenosaires.gob.ar/datosabiertos/datasets/ministerio-de-cultura/espacios-culturales/espacios-culturales.geojson")  %>% conteo_interno("n_r_culturales")

c_monumentos = read.xlsx("https://cdn.buenosaires.gob.ar/datosabiertos/datasets/ministerio-de-espacio-publico-e-higiene-urbana/monumentos/monumentos.xlsx") %>% 
  filter(!is.na(LATITUD)) %>% 
  st_as_sf(coords = c("LONGITUD", "LATITUD"), crs = 4326) %>% 
  conteo_interno("n_r_monumentos") %>% 
  filter(!is.na(BARRIO))
```
</details>

<details><summary> Código </summary> 
```{r recreacion}
# RECREACION----------------------------------------------------------

r_jugotecas = st_read("https://cdn.buenosaires.gob.ar/datosabiertos/datasets/ministerio-de-desarrollo-humano-y-habitat/juegotecas-barriales/juegotecas-barriales.geojson") %>% 
  conteo_interno("n_r_jugotecas")

r_estadios = read.xlsx("https://cdn.buenosaires.gob.ar/datosabiertos/datasets/vicejefatura-de-gobierno/estadios/estadios.xlsx") %>% 
  st_as_sf(coords = c("long", "lat"), crs = 4326) %>% 
  conteo_interno("n_r_estadios") 

r_peatonal = st_read("https://cdn.buenosaires.gob.ar/datosabiertos/datasets/ministerio-de-desarrollo-humano-y-habitat/juegotecas-barriales/juegotecas-barriales.geojson") %>% 
  conteo_interno("n_r_peatonal")

r_jubilados = read.xlsx("https://cdn.buenosaires.gob.ar/datosabiertos/datasets/ministerio-de-desarrollo-humano-y-habitat/centros-jubilados/centros-de-jubilados-reempadronados.xlsx") %>% 
  filter(!is.na(lat)) %>% 
  st_as_sf(coords = c("long", "lat"), crs = 4326) %>% 
  conteo_interno("n_r_jubilados") 

#TRABAJO SOBRE LA BASE DE DATOS DE LOCALES BAILABLES PARA ASIGNAR GEOMETRIA EN BASE A LAS DIRECCIONES DISPONIBLES:

#r_bailables = read.xlsx("https://cdn.buenosaires.gob.ar/datosabiertos/datasets/agencia-gubernamental-de-control/locales-bailables/locales_bailables.xlsx")%>% 
  #clean_names() %>% 
  #mutate(direccion = paste0(domicilio," ",no, ", Ciudad de Buenos Aires, Argentina")) %>% 
  #filter(!grepl("VENCI|SUSP|BAJA|DENE", estado)) %>% 
  #filter(!is.na(estado)) 

#evito problemas por cortes en la busqueda y después guardo el archivo y desactivo esta parte del código porque se demora mucho
#Sys.sleep(1)

#r_bailables = r_bailables %>%
  #geocode(address = direccion, method = "osm")

#r_bailables = r_bailables %>%
  #filter(!is.na(lat)) %>% 
  #st_as_sf(coords = c("long", "lat"), crs = 4326) %>% 
  #st_write("data/r_bailables.geojson")

r_bailables =  st_read("data/r_bailables.geojson") %>% 
  conteo_interno("n_r_bailables") 
```
</details>

<details><summary> Código </summary> 
```{r deportes}
#DEPORTES-------------------------------------------------------------------------

d_skate = read.csv("https://cdn.buenosaires.gob.ar/datosabiertos/datasets/vicejefatura-de-gobierno/pistas-skate/pistas-de-skate.csv",
                    stringsAsFactors = T) %>% 
  st_as_sf(coords = c("long", "lat"), crs = 4326) %>% 
  conteo_interno("n_d_skate")

d_polideportivos = st_read("https://cdn.buenosaires.gob.ar/datosabiertos/datasets/vicejefatura-de-gobierno/polideportivos/polideportivos.geojson")  %>% 
  conteo_interno("n_d_polideportivos")

d_clubes = st_read("https://cdn.buenosaires.gob.ar/datosabiertos/datasets/vicejefatura-de-gobierno/clubes/clubes.geojson") %>% 
  conteo_interno("n_d_clubes")
```
</details>

<details><summary> Código </summary> 
```{r educacion}
#EDUCACION----------------------------------------------------------------------

e_jardinesc = st_read("https://cdn.buenosaires.gob.ar/datosabiertos/datasets/ministerio-de-desarrollo-humano-y-habitat/jardines-comunitarios/jardin_comunitario.geojson") %>% 
  conteo_interno("n_e_jardinesc")

e_primerainfancia = st_read("https://cdn.buenosaires.gob.ar/datosabiertos/datasets/ministerio-de-desarrollo-humano-y-habitat/centros-primera-infancia/centros-de-primera-infancia.geojson") %>% 
  conteo_interno("n_e_primerainfancia")

e_desarrolloi = st_read("https://cdn.buenosaires.gob.ar/datosabiertos/datasets/ministerio-de-desarrollo-humano-y-habitat/centros-desarrollo-infantil/centros-de-desarrollo-infantil.geojson") %>% 
  conteo_interno("n_e_desarrolloi")

e_educativos = st_read("https://cdn.buenosaires.gob.ar/datosabiertos/datasets/ministerio-de-educacion/establecimientos-educativos/establecimientos_educativos_WGS84.geojson") %>% 
  conteo_interno("n_e_educativos")

e_universidades = read.xlsx("https://cdn.buenosaires.gob.ar/datosabiertos/datasets/ministerio-de-educacion/universidades/universidades.xlsx") %>% 
  filter(!is.na(lat)) %>% 
  st_as_sf(coords = c("long", "lat"), crs = 4326) %>% 
  conteo_interno("n_e_universidades") 

e_bibliotecas = read.xlsx("https://cdn.buenosaires.gob.ar/datosabiertos/datasets/ministerio-de-cultura/bibliotecas/bibliotecas.xlsx") %>% 
  filter(!is.na(lat)) %>% 
  st_as_sf(coords = c("long", "lat"), crs = 4326) %>% 
  conteo_interno("n_e_bibliotecas") 

```
</details>

<details><summary> Código </summary> 
```{r medio_ambiente}
#MEDIO AMBIENTE-------------------------------------------------------------------

#mb_arbolado = st_read("https://cdn.buenosaires.gob.ar/datosabiertos/datasets/atencion-ciudadana/arbolado-publico-lineal/arbolado-publico-lineal-2017-2018.geojson") %>% 
#  conteo_interno("n_tp_arbolado")

mb_eevv = st_read("https://cdn.buenosaires.gob.ar/datosabiertos/datasets/secretaria-de-desarrollo-urbano/espacios-verdes/espacio_verde_publico.geojson") %>% 
  st_make_valid() %>% 
  st_centroid() %>% 
  #hacer una ponderacion por tipo de espacio verde
  mutate(clasificac = as.factor(clasificac)) %>% 
  conteo_interno("n_mb_eevv")


```
</details>

<details><summary> Código </summary> 
```{r salud}
# SALUD-------------------------------------------------------------------------

s_ufebriles = st_read("https://cdn.buenosaires.gob.ar/datosabiertos/datasets/ministerio-de-salud/ufus/ubicacion-ufus.geojson")  %>% 
  conteo_interno("n_s_ufebriles")

s_cimujer = read.xlsx("https://cdn.buenosaires.gob.ar/datosabiertos/datasets/ministerio-de-desarrollo-humano-y-habitat/centros-integrales-mujer/centros-integrales-de-la-mujer.xlsx") %>% 
  filter(!is.na(lat)) %>% 
  st_as_sf(coords = c("long", "lat"), crs = 4326) %>% 
  conteo_interno("n_s_cimujer")

s_hospitales = st_read("https://cdn.buenosaires.gob.ar/datosabiertos/datasets/ministerio-de-salud/hospitales/hospitales.geojson")  %>% 
  conteo_interno("n_s_hospitales")

s_cdinfantil = st_read("https://cdn.buenosaires.gob.ar/datosabiertos/datasets/ministerio-de-desarrollo-humano-y-habitat/centros-desarrollo-infantil/centros-de-desarrollo-infantil.geojson")  %>% 
  conteo_interno("n_s_cdinfantil")

s_farmacias = read.xlsx("https://cdn.buenosaires.gob.ar/datosabiertos/datasets/ministerio-de-salud/farmacias/farmacias.xlsx") %>% 
  filter(!is.na(lat)) %>% 
  st_as_sf(coords = c("long", "lat"), crs = 4326) %>% 
  conteo_interno("n_s_farmacias")

s_privados = read.xlsx("https://cdn.buenosaires.gob.ar/datosabiertos/datasets/ministerio-de-salud/centros-salud-privados/centros-de-salud-privados.xlsx") %>% 
  filter(!is.na(lat)) %>% 
  st_as_sf(coords = c("long", "lat"), crs = 4326) %>% 
  conteo_interno("n_s_privados")

s_vinfantil = st_read("https://cdn.buenosaires.gob.ar/datosabiertos/datasets/ministerio-de-salud/vacunatorios-infantiles/vacunatorios_infantiles_WGS84.geojson")  %>% 
  conteo_interno("n_s_vinfantil")

s_cesac = st_read("https://cdn.buenosaires.gob.ar/datosabiertos/datasets/ministerio-de-salud/centros-salud-accion-comunitaria-cesac/centros_de_salud_nivel_1_BADATA_WGS84.geojson")  %>% 
  conteo_interno("n_s_cesac")

s_vmayores = st_read("https://cdn.buenosaires.gob.ar/datosabiertos/datasets/ministerio-de-salud/vacunatorios-adultos-mayores/vacunatorios-adultos-mayores.geojson")  %>% 
  conteo_interno("n_s_vmayores")

s_barriales = st_read("https://cdn.buenosaires.gob.ar/datosabiertos/datasets/ministerio-de-salud/centros-medicos-barriales/centros-medicos-barriales.geojson")  %>% 
  conteo_interno("n_s_barriales") %>% 
  mutate(BARRIO = toupper(BARRIO))

s_geriatricos = st_read("https://cdn.buenosaires.gob.ar/datosabiertos/datasets/ministerio-de-justicia-y-seguridad/geriatricos/geriatricos.geojson")  %>% 
  conteo_interno("n_s_geriatricos")

s_esaludables = st_read("https://cdn.buenosaires.gob.ar/datosabiertos/datasets/vicejefatura-de-gobierno/estaciones-saludables/estaciones-saludables.geojson")  %>% 
  conteo_interno("n_s_esaludables")

s_veterinarias = read.xlsx("https://cdn.buenosaires.gob.ar/datosabiertos/datasets/agencia-de-proteccion-ambiental/centros-atencion-veterinaria/centros-de-atencion-veterinaria.xlsx") %>% 
  filter(!is.na(lat)) %>% 
  st_as_sf(coords = c("long", "lat"), crs = 4326) %>% 
  conteo_interno("n_s_veterinarias")

```
</details>

<details><summary> Código </summary> 
```{r seguridad}
# SEGURIDAD---------------------------------------------------------------------

#TOMO CADA BASE DE DATOS, LA INTERSECTO Y HAGO EL CONTEO:

se_comisarias = st_read("https://cdn.buenosaires.gob.ar/datosabiertos/datasets/ministerio-de-justicia-y-seguridad/comisarias-policia-ciudad/comisarias-policia-de-la-ciudad.geojson") %>% 
  select(nombre, nom_2,tipo) %>% 
  conteo_interno("n_se_comisarias")
  
  
se_bomberos = read.csv("https://cdn.buenosaires.gob.ar/datosabiertos/datasets/ministerio-de-justicia-y-seguridad/cuarteles-destacamentos-bomberos/cuarteles-y-destacamentos-de-bomberos-de-policia-federal-argentina.csv",
                    stringsAsFactors = T) %>% 
  select(long,lat,dcia,gestion) %>% 
  st_as_sf(coords = c("long", "lat"), crs = 4326) %>% 
  conteo_interno("n_se_bomberos")

```
</details>

<details><summary> Código </summary> 
```{r tramites}

#TRAMITES-----------------------------------------------------------------------

#OBTENGO LOS PUNTOS DE ATENCION CIUDADANA BUSCANDO LAS DIRECCIONES QUE FIGURAN EN LA BASE DE DATOS:

#t_puntos = read.xlsx("https://cdn.buenosaires.gob.ar/datosabiertos/datasets/ministerio-de-gobierno/puntos-atencion/puntos-de-atencion.xlsx") %>% 
#  mutate(direccion = paste0(calle_nombre," ",calle_altura, ", Ciudad de Buenos Aires, Argentina"))

#evito problemas por cortes en la busqueda y después guardo el archivo y desactivo esta parte del código porque se demora mucho
#Sys.sleep(1)

#t_puntos = t_puntos %>%
#  geocode(address = direccion, method = "osm")

#st_write(t_puntos, "data/t_puntos.geojson")

t_puntos = st_read("data/t_puntos.geojson") %>% 
  filter(!is.na(lat)) %>% 
  st_drop_geometry(geometry) %>% 
  st_as_sf(coords = c("long", "lat"), crs = 4326) %>% 
  conteo_interno("n_t_puntos")


t_vtv = read.xlsx("https://cdn.buenosaires.gob.ar/datosabiertos/datasets/transporte-y-obras-publicas/verificacion-tecnica-vehicular-vtv/verificacion-tecnica-vehicular.xlsx") %>% 
  filter(!is.na(lat)) %>% 
  st_as_sf(coords = c("long", "lat"), crs = 4326) %>% 
  conteo_interno("n_t_vtv")

t_cajeros = read.xlsx("https://cdn.buenosaires.gob.ar/datosabiertos/datasets/secretaria-de-desarrollo-urbano/cajeros-automaticos/cajeros-automaticos.xlsx") %>% 
  filter(!is.na(lat)) %>% 
  st_as_sf(coords = c("long", "lat"), crs = 4326) %>% 
  select(id)

t_bancos = read.xlsx("https://cdn.buenosaires.gob.ar/datosabiertos/datasets/ministerio-de-economia-y-finanzas/bancos/bancos.xlsx") %>% 
  filter(!is.na(lat)) %>% 
  st_as_sf(coords = c("long", "lat"), crs = 4326) %>% 
  select(id)

t_bancosyc = rbind(t_bancos,t_cajeros) %>% 
  mutate(geos = as.character(geometry)) %>% 
  filter(!duplicated(geos)) %>% 
  conteo_interno("n_t_bancosyc")

rm(t_bancos,t_cajeros)
```
</details>

<details><summary> Código </summary> 
```{r transporte}

#TRANSPORTE---------------------------------------------------------------------

tp_colectivos = st_read("https://cdn.buenosaires.gob.ar/datosabiertos/datasets/transporte-y-obras-publicas/colectivos-paradas/paradas-de-colectivo.geojson") %>% 
  conteo_interno("n_tp_colectivos")

tp_bicis = st_read("https://cdn.buenosaires.gob.ar/datosabiertos/datasets/transporte-y-obras-publicas/estaciones-bicicletas-publicas/nuevas-estaciones-bicicletas-publicas.geojson") %>% 
  conteo_interno("n_tp_bicis")

tp_subte = st_read("https://cdn.buenosaires.gob.ar/datosabiertos/datasets/sbase/subte-estaciones/estaciones-de-subte.geojson") %>% 
  conteo_interno("n_tp_subte")

tp_ffcc = st_read("https://cdn.buenosaires.gob.ar/datosabiertos/datasets/transporte-y-obras-publicas/estaciones-ferrocarril/estaciones-de-ferrocarril.geojson") %>% 
  conteo_interno("n_tp_ffcc")

tp_garagec = st_read("https://cdn.buenosaires.gob.ar/datosabiertos/datasets/transporte-y-obras-publicas/garajes-comerciales/garajes-comerciales.geojson") %>% 
  conteo_interno("n_tp_garagec")

tp_garagem = read.xlsx("https://cdn.buenosaires.gob.ar/datosabiertos/datasets/transporte-y-obras-publicas/estacionamientos-motos/estacionamientos-de-motos-publico.xlsx") %>% 
  filter(!is.na(lat)) %>% 
  st_as_sf(coords = c("long", "lat"), crs = 4326) %>% 
  conteo_interno("n_tp_garagem")

```
</details>

<h3>
  Necesidades Cotidianas </br>
  <small class="text-muted"> |  Ejes y Variables </small>
</h3>

<details><summary> Código </summary> 
```{r unificado}
#PARA ELIMINAR OBJETOS DE MI ENTORNO QUE NO USÉ AL FINAL
#rm(a_rcivil)

#LLAMO TODAS LAS BASES DE DATOS Y LAS FILTRO SEGUN SI SON DE LAS CATEGORIAS DE ANALISIS
bases_de_datos <- ls() %>%
  grep("^a_|^d_|^e_|^r_|^s_|^se_|^t_", ., value = TRUE) %>%
  lapply(get)

# ARMO UNA BASE UNIFICADA HACIENDO LEFT_JOINS ITERATIVOS CON AS BD
isocronas_datos <- bases_de_datos %>% 
  reduce(function(df1, df2) {
    left_join(df1, df2 %>% st_drop_geometry(), by = "BARRIO") %>%
      replace(is.na(.), 0)
  }, .init = isocronas_barrios)
```
</details>





